Minutes et répertoires du notaire Philippe TULLOUE, 25 avril 1576 - 20 août 1618 (étude XXIV)
Archives nationales
- Minutes de Philippe TULLOUE, 1576 - 1621; MC/ET/XXIV/61 - MC/ET/XXIV/152
  - Minutes. 1617, janvier - juin, janvier - juin 1617; MC/ET/XXIV/130; registre
    - Vente par Jacques de Lhospital, marquis de Choisy, chevalier des ordres du roi, conseiller en les conseils d'Etat et privé, capitaine de 50 hommes d'armes de ses ordonnances, à Louis Mantel et Etienne Heurlot, marchands, de 12 à 15 milliers d'alevins de carpe pris en l'étang de la Grimauldière, à raison de 75 livres tournois le millier d'alevins., 13 mars 1617; MC/ET/XXIV/130
      acte de vente; Lhospital, Jacques de
    - Bail par Ferry de Choiseul, chevalier, seigneur du Plessis-Praslin, comte de Soissons, conseiller du roi en ses conseils d'Etat et privé, capitaine de 50 hommes d'armes de ses ordonnances, demeurant rue des Lavandières, à Jean Guenault, marchand de vins, d'une petite maison attenante à celle du bailleur, pour 3 années et un loger de 300 livres tournois., 18 mars 1617; MC/ET/XXIV/130
      bail; Choiseul-Praslin, Ferry de (15..-16..)
    - Bail par les héritiers Passart comme propriétaire chacun d'un septième, à Pierre de Lespinasse, d'une maison rue Saint-Germain-l'Auxerrois pour 3 années et un loyer de 480 livres tournois., 21 mars 1617; MC/ET/XXIV/130
      bail; Passart, les héritiers
    - Testament de Pierre Monnent, marchand bourgeois de Paris, demeurant rue Saint-Honoré., 28 mars 1617; MC/ET/XXIV/130
    - Marché entre Robert Garin, maître plombier fontainier, demeurant rue Saint-Martin, et Honoré de Mauroy, procureur de Louis de La Valette, archevêque de Toulouse et abbé de l'abbaye du Gard en Picardie, pour l'exécution de tous les travaux de plomberie nécessaires à l'entretien de lad. abbaye, à raison de 13 lts pour chaque cent pesant de plomb., 17 avril 1617; MC/ET/XXIV/130
      marché; Garin, Robert
    - Fondation, suivant le désir de François, cardinal de Joyeuse, par son testament du 22 août 1615 en Avignon, d'un collège de Jésuites à Rouen, aux charges et clauses du contrat, et avec le don de François, cardinal de Joyeuse d'une somme de 96000 lts portant une rente de 4 800 lts au denier 20., 18 avril 1617; MC/ET/XXIV/130
      testament; Joyeuse, François, cardinal de
    - Constitution au R.P. Etienne Charlet, provincial de la Compagnie de Jésus, de 4.800 l.ts. de rente au denier 20 et au principal de 96000 l.ts. par Henriette Catherine de Joyeuse, duchesse de Guise, comme héritière du cardinal de Joyeuse, son oncle, et exécutrice de ses dernières volontés, fondant le Séminaire de Rouen dit de la maison de Joyeuse, dirigé par le R.P. Etienne Charlet., 18 avril 1617; MC/ET/XXIV/130
      constitution de rente; Charlet, Etienne
    - Procuration générale et spéciale de César de Vendôme, duc de Vendosme, de Beaufort et d'Etampes, comte de Busançois, baron de Preuilly, seigneur de Crécy, de Marigny, Chatellon-sur-Indre, pair de France, gouverneur pour le roi du duché de Bretagne, demeurant au Louvre, à Olivier Coquereau, sieur de la Bérauldière, moyennant un fermage de 36.000 ltz payé à César de Vendôme., 2 mai 1617; MC/ET/XXIV/130
      procuration; Vendosme, Cezar de
    - Marché de vivres et provisions pour la Maison de Guise., 24 mai 1617; MC/ET/XXIV/130
      marché; Guise, la Maison de
    - Marché de maçonnerie pour la construction du balustre séparant la cour et le jardin de l'hôtel de Guise, passé entre la duchesse de Guise et Gabriel Soulinihac, maître maçon, qui exécutera l'ouvrage suivant le dessin fourni et pour la somme de 3.000 lts., 26 mai 1617; MC/ET/XXIV/130
      Soumilhac, Gabriel
    - Contrat de mariage entre Gabriel Soulinihac, maître maçon, demeurant rue du Temple, et Simone Dumont, veuve Forestier, nourrice de la duchesse de Montpensier et du prince de Joinville, en présence et de l'agrément des duc et duchesse de Guise et de leur famille., 3 juin 1617; MC/ET/XXIV/130
      contrat de mariage; Soumilhac, Gabriel; Dumont, Simone; Forestier, M.
    - Vente à Nicolas de Mathonière, marchand imprimeur d'histoires, bourgeois de Paris demeurant rue Montorgueil, par Marie de Marthonière et son mari Nicolas Robert, sœur et beau frère, de la quatrième part en indivis d'une maison sise rue Montorgueil, à l'enseigne de La Corne-de-Daim, moyennant la somme de 2.500 livres., 3 juin 1617; MC/ET/XXIV/130
      marché; Corne de Daim (enseigne de la); Montorgueil (rue); Mathonière, Marie; Mathonière, Nicolas de; Robert, Nicolas; imprimeur
    - Ratification par Emmanuel de Savoie, marquis de Villars, seigneur de Tivier, Pressigny et du Fau, logé à Paris à 'La corne de cerf', rue de Seine, d'une rente de 1000 ltz au principal de 16000 lts passée par Pierre Rogeol, et Thibault Desportes à Henri de Bobusse, le 16 octobre 1616 devant Grogu, notaire., 9 juin 1617; MC/ET/XXIV/130
      Savoie, Emmanuel de
    - Procuration par François de Laparra, logé au ' Quatre-Fils-Aymon ' rue des fossés Saint-Germain, à son frère Gabriel, étudiant en l'université d'Alcala. 1617, dernier juin., 30 juin 1617; MC/ET/XXIV/130
      procuration; Fossés-Saint-Germain (rue des); Laparra, François de; Laparra, Gabriel
    - Marché d'orfèvrerie passé par les représentants d'Antoine de Saint-Denis, à Jacques Pjart, maître orfèvre, pour l'exécution de deux figures en vermeil doré soutenant le reliquaire du chef du Saint, une autre figure au-dessus représentant Saint-Louis, évêque de Toulouse, et divers ouvrages, à raison de 42 lts le marc de vermeil et 32 lts le marc d'argent ciselé., 30 juin 1617; MC/ET/XXIV/130
      Saint-Denis, Antoine de; Pijart, Jacques
    - Procuration donnée par François de Laparra, gentilhomme naturel de Madrid, logé à Paris en l'Isle du Palais, à Gabriel de Laparra, son frère, aux fins de liquidation d'une maison sise à Madrid., 4 janvier 1618; MC/ET/XXIV/130; Fol. 8
      procuration; Cité (île de la); Madrid (Espagne); Laparra, François de; Laparra, Gabriel de
    - Don par Alexandre Cheysne, écuyer, un des 25 gentilhommes de la garde écossaise du roi, de 300 l., à Marie Scot, fille naturelle de feu Jacques Scot., 19 janvier 1671; MC/ET/XXIV/130
      donation; Ecosse (Royaume-Uni); Cheysne, Alexandre; Scot, Marie; Scot, Jacques
  - Minutes. 1617, juillet - décembre, juillet - décembre 1617; MC/ET/XXIV/131; registre
    - Réclamation par les religieux de l'abbaye de Grandselve, au diocèse de Toulouse, au sujet des réparations nécessaires aux bâtiments, et pour lesquelles Claude Passart, trésorier de l'archevêque de Toulouse, promet de dégager l'argent., 11 juillet 1617; MC/ET/XXIV/131
    - Reconnaissance envers Antoine Godefroy de Beauvilliers, trésorier général de France à Limoges, d'une somme de 51000 livres tournois due par Charles de Lorraine, duc de Guise, par obligation du 6 avril 1614 devant les notaires soussignés., 16 juillet 1617; MC/ET/XXIV/131
      obligation; reconnaissance; Beauvilliers, Antoine Godefroy de (15..-1628)
    - Marché pour les travaux de charpenterie à exécuter en l'abbaye Saint-Martin de Pontoise, passé par monsieur de Bérulle, administrateur, à Gabriel Soulinihac, maître maçon, ayant traité le marché avec Pierre Crespon, maître charpentier demeurant rue du Forez., 20 juillet 1617; MC/ET/XXIV/131
    - Mise, par Claude Gaultier, maître patenôtrier en Jais, demeurant rue de l'Empereur, en apprentissage, de son fils Séverin, âgé de 14 ans, avec Pierre Demaître verger-raquetier, pour 6 années et sans débours de part et d'autre., 31 juillet 1617; MC/ET/XXIV/131
      contrat d'apprentissage; Gaultier, Claude
    - Constitution par Nicolas de Mathonière, marchand imprimeur d'histoires en taille-douce, demeurant rue Montorgeuil, et Marie Robin, sa femme, par Jean Robin, chirurgien juré et Anne de Mathonière, sa femme, d'une rente de 50 livres au principal de 800 livres tournois, à Simon Guiloré, marchand et maître apothicaire épicier (17 décembre 1639: remboursement)., 10 août 1617; MC/ET/XXIV/131
      constitution de rente; Mathonière, Nicolas de
    - Apprentissage chez Gérard Laurens, tapissier ordinaire du roi, valet de chambre de Monsieur, frère du roi, demeurant aux Galeries du Louvre, de Claude Isorez, âgé de 18 ans, pour 6 années pendant lesquelles il apprendra a exècuter la tapisserie de haute lisse, et sans débours de part ni d'autre., 19 août 1617; MC/ET/XXIV/131
      contrat d'apprentissage; Laurens, Gérard
    - Quittance par Claude Croisard, maître vitrier, demeurant rue Vallée de Misère, à Nicolas Clocquier, d'une somme de 7 livres 10 sols., 20 août 1617; MC/ET/XXIV/131
      quittance; Croisard, Claude
    - Contrat d'apprentissage du fils de Jean Bersière, sculpteur, âgé de 12 ans, avec Nicolas Villain, maître orfèvre, pour 8 années et sans débours de part ni d'autre., 4 septembre 1617; MC/ET/XXIV/131
      contrat d'apprentissage; Bersière, Jean
    - Marché d'habits pour les livrées du duc et de la duchesse de Guise passé à Jacques Buisson, tailleur de l'écurie du duc de Guise, qui s'engage à exécuter les habillements de 29 personnes pour le duc, moyennant 5145 livres tournois annuelles, et ceux de 6 personnes pour la duchesse, moyennant 990 livres tournois annuelles, ledit marché passé pour 3 années., 30 septembre 1617; MC/ET/XXIV/131
      marché; Guise, le duc et la duchesse de
    - Cession par Antoine Vitray, marchand libraire imprimeur, demeurant rue Perdue, à Michelle Trancaillard ( ? ), veuve de Pierre Tangard, maître écrivain, d'une boutique sise au bout du Pont Marchand, douée à Antoine Vitray, 100 livres tournois annuelles par Louise Lange, veuve Delahaye., 12 octobre 1617; MC/ET/XXIV/131
    - Testament d'Anne Hindray, épouse de Jean Oisier ( ? ), maître serrurier, demeurant rue des Lavandières., 16 octobre 1617; MC/ET/XXIV/131
      testament; Hindray, Anne
    - Bail en faveur de Gilbert Bordier, maître des petites écoles, d'une maison avec cour à Charenton, appelée 'La Vache' pour 3 années et un loyer de 50 livres tournois., 11 novembre 1617; MC/ET/XXIV/131
      bail; Bordier, Gilbert
    - Déclaration de Paul Arnauld, sieur de La Cassagne, intendant des gabelles de Languedoc au sujet de 600 livres tournois de rente au principal de 9000 livres tournois, appartenant à Anne de Beauvilliers, dame de Fresne, veuve de Pierre Forget, par la communauté d'avec son défunt mari., 22 novembre 1617; MC/ET/XXIV/131
      déclaration; Beauvilliers de Saint-Aignan, Anne de (15..-216..); Forget, Pierre (1544-1610?)
    - Parachèvement d'apprentissage avec Jean Adam, maître brodeur et brodeur ordinaire de la reine, demeurant rue des Lavandières, de Jean Eustache, sans débours de part ni d'autre., 2 décembre 1617; MC/ET/XXIV/131; Adam (Jean)
      contrat d'apprentissage; Adam, Jean
    - Contrat d'apprentissage de peintre chez la veuve Claude Jehan, veuve de Robert Panier, maître peintre, qui promet de montrer le métier à Robert Baudouin, âgé de 18 ans, durant 5 années et sans débours de part ni d'autre., 9 décembre 1617; MC/ET/XXIV/131
      contrat d'apprentissage; Panier, Robert
    - Constitution par Pierre Maupeou, seigneur de Bruyère et du Mousseau, conseiller du roi, maître ordinaire en la Chambre des comptes, maître d'hôtel ordinaire de la reine, demeurant rue de la Vieille-Tisseranderie, et par Marie Feydeau, son épouse, de 150 livres tournois de rente annuelle à Gabrielle Myron, veuve de Josias Pajot, moyennant un capital versé de 2400 livres tournois., 13 décembre 1617; MC/ET/XXIV/131
    - Constitution par Charles de Créquy et Canaples, prince de Poix, comte de Sault, conseiller du roi en ses conseils d'Etat et privé, capitaine de 100 hommes d'armes de ses ordonnances, lieutenant général en Dauphiné, maître de camp du régiment des gages du roi, demeurant en l'hôtel de Sault, maître des Poulies, de 1 000 livres tournois de rente, rachetables de 16000 livres tournois versées ce jour par Charles Barentin., 22 décembre 1617; MC/ET/XXIV/131
      constitution de rente; Créquy, Charles I (1578-1638, sire de)
  - Minutes. 1618, janvier - 20 août, janvier - 20 août 1618; MC/ET/XXIV/132; registre
    - Rachat par Alexandre de Girard, sieur de la Richerie, à Catherine de Joyeuse, d'une rente au principal de 2000 livres tournos, faisant partie de l'héritage de Pierre Forget, seigneur de Fresne, oncle dudit de Giard., 1618; MC/ET/XXIV/132; XII
      Girard, Alexandre de; Joyeuse, Catherine de; Forget, Pierre
    - Plusieurs actes dans l'étude concernant famille Miron., 1618; MC/ET/XXIV/132
      Miron (famille)
    - Quittance par Mario Volta, gentilhomme bolognais, demeurant faubourg Saint-Germain, à Michel Pernelle, banquier, d'une somme de 600 livres tournois que Mario Volta a droit de recevoir annuellement sur les revenus de l'évêché de Montpellier., 8 janvier 1618; MC/ET/XXIV/132; fol. 7
      quittance; Saint-Germain (faubourg); Bologne (Italie); Montpellier (Hérault); Volta, Mario; Pernelle, Michel; banquier
    - Déclaration des maîtres orfèvres demeurant sur le Pont-au-Change et concernant la réfection du Pont-au-Change moyennant une somme de 2000 livres tournois levée à cet usage., 8 janvier 1618; MC/ET/XXIV/132; XVIII
      déclaration
    - Testament de Nicolas Leveque de Maison, demeurant rue Saint-Germain-l'Auxerrois., 15 janvier 1618; MC/ET/XXIV/132
      testament; Leveque de Maison, Nicolas
    - Reconnaissance de foi et hommage par les membres de la famille Miron à Henri d'Orléans, duc de Longueville, à cause de son château et baronnie de Freteval., 15 janvier 1618; MC/ET/XXIV/132; XXXIIII
      reconnaissance; Myron (famille); Longueville, Henri (1595-1663, duc de)
    - Ratification par César de Vendôme duc de Vendômois, de Beaufort et d'Etampes, pair de France, gouverneur et lieutenant général pour le roi au duché de Bretagne, logé en son hôtel, d'un acte passé le 9 juin 1617 par-devant Boutaufs et Lenormand., 23 janvier 1618; MC/ET/XXIV/132; LVI; LVII
      Vendôme, César de
    - Contrat d'apprentissage chez Jean Le Brun, maître peaussier teinturier en cuir, demeurant rue de la Tabletterie, d'Antoine Colzy, âgé de 16 à 17 ans, pour 4 années et moyennant la somme de 90 livres tournois payée au maître., 23 janvier 1618; MC/ET/XXIV/132; LIII
      contrat d'apprentissage; Le Brun, Jean; Colzy, Antoine
    - Donation par François de Laparra, gentilhomme de la ville de Madrid, logé à Paris en l'Île du Palais, à Polonia de Vanares, sa sœur, de deux parties lui appartenant en une maison à Madrid., 13 février 1618; MC/ET/XXIV/132; fol. 102-103
      donation; Cité (île de la); Madrid (Espagne); Laparra, François de; Vanares, Polonia de
    - Parachèvement d'apprentissage chez Sébastien Dewinter [de Winter], maître lapidaire, demeurant Île du Palais, d'Arnoul Dubuc, ayant fait cinq années d'apprentissage avec Gilles Barlet, maître lapidaire, depuis décédé., 15 février 1618; MC/ET/XXIV/132; CIX
      contrat d'apprentissage; Dewinter, Sébastien; Winter, Sébastien de; Dubuc, Arnoul; Barlet, Gilles
    - Bail en faveur de Louis Delisle, maître affineur et départeur d'or et d'argent, par les héritiers Bricart, de la maison l'image Saint-Sauveur, rue Saint-Germain-l'Auxerrois, pour 6 années et un loyer de 400 livres tournois., 16 février 1618; MC/ET/XXIV/132; CXIII
      bail; Bricart (famille); Delisle, Louis
    - Marché entre Jacques Barbot l'un des 25 marchands de vin privilégiés suivant la cour, demeurant rue Froimantel, et pour la fourniture de vin en la maison et suite dudit seigneur, aux clauses du contrat, et moyennant le paiement de 8500 livres tournois pour une année de fourniture., 16 février 1618; MC/ET/XXIV/132; fol. CXIII
      marché; Barbot, Jacques; Vendome, César de
    - Marché de vitraux passé à Louis Pinegrier, maître peintre sur verre, demeurant rue Saint-Germain-l'Auxerrois, par Gabriel Houlier, pour l'exécution de 8 panneaux de verre peint représentant 'une cour Céleste' 'L'annonciation de la Vierge', 'Dieu le Père' 'Le Saint-Esprit' 'la représentation de Saint André' et divers sujets, avec une douzaine d'ovales contenant les armoiries de l'acheteur, pour le prix total de 81 ltz, dont 36 ltz payées comptant et prisables dans 2 mois., 27 mars 1618; MC/ET/XXIV/132; II/C/III
      marché; Pinaigrier, Louis; Houlier, Gabriel; peintre; maître verrier
    - Accord entre les héritiers d'Etienne Gourmelen, conseiller du roi, médecin, lecteur ordinaire pour le roi en chirurgie en l'Université de Paris., 4 avril 1618; MC/ET/XXIV/132; II/C/XLV
      accord; Gourmelen, Etienne
    - Parachèvement du contrat d'apprentissage de Pierre le fils de Labbé Germain maître affineur et départeur d'or, demeurant rue Saint-Germain-l'Auxerrois, avec Noël Jaloux, maître orfèvre., 21 avril 1618; MC/ET/XXIV/132; II/C/LXXI
      contrat d'apprentissage; Labbé, Germain; Labbé, Pierre; Jaloux, Noël
    - Promesse envers César, duc de Vendôme et duc de Beaufort et d'Etampes, pair de France par Claude Boytouset, son sommelier, qui s'engage à continuer la fourniture journalière de linge blanc pour les maisons et train dudit César, duc de Vendôme, aux prix et clauses dudit contrat., 22 avril 1618; MC/ET/XXIV/132; II/C/LXXIIII
      Vendôme, César de; Boytouset, Claude
    - Promesse envers César, duc de Vendôme et duc de Beaufort et d'Etampes, pair de France par Macé Rocheron, son capitaine des mulets et maréchal des forges, de continuer son service en ses écuries, de poigner et médicamenter ses chevaux, aux prix et clauses dudit contrat., 22 avril 1618; MC/ET/XXIV/132; II/C/LXXII
      Vendôme, César de; Rocheron, Macé
    - Marché passé par César duc de Vendome pair de France à Denis Mesnard, son pourvoyeur, pour la fourniture durant 3 années, de tous les vivres de la maison et train dudit seigneur, aux charges et clauses du contrat. Énumération de chaque victuaille et leur prix., 23 avril 1618; MC/ET/XXIV/132; II/C/IIII/XX/
      marché; Vendôme, César de; Mesnard, Denis
    - Quittance par Guillaume de Simiane, marquis de Gordes, y demeurant, de présent à Paris, à Eléonor de Montpezat, comtesse de Caran, pour une somme de 28 400 livres tournois, principal de deux parties de rente, faisant une partie de la dot de Gabrielle de Caran, épouse de Guillaume de Simiane., 23 avril 1618; MC/ET/XXIV/132; LXXVI; LXXVII
      quittance; Simiane, Guillaume de; Montpezat, Eléonor de; Caran, Gabrielle de
    - Remise vaisselle d'argent du cardinal de Joyeuse de 23 plats, soucoupes, cadenas à Henriette Catherine de Joyeuse, son héritière, princesse de Lorraine, duchesse de Guise, par Georges Aubert, sert d'eau de la reine, suivant la sentence du Châtelet du 27 octobre 1717., 11 mai 1618; MC/ET/XXIV/132; III/C/XXII
      Joyeuse, Henriette Catherine de; Aubert, Georges; Joyeuse, Henriette Catherine (1585-1656, duchesse de); Joyeuse, François de (1562-1615)
    - Donation de l'île Sainte-Marguerite par Claude de Lorraine, son propriétaire, par le don à lui fait des religieux de Saint-Honorat en l'île de Lérins, et confirmé par le bref du Pape du 4 janvier 1617, à Charles de Lorraine, duc de Guise, son frère., 30 mai 1618; MC/ET/XXIV/132
      Lorraine, Claude de; Lorraine, Charles de
    - Donation de l'Ile Sainte-Marguerite par Charles de Lorraine, duc de Guise, à Jean de Bellon, écuyer, de la ville de Brignoles, ce don fait audit Bellon pour qu'il en jouisse en pleine propriété, et avec l'approbation du Pape et du roi. Ledit Bellon a remboursé 4500 tournois à la commune de Cannes., 6 juin 1618; MC/ET/XXIV/132
      Lorraine, Charles de; Bellon, Jean de
    - Concession du domaine de Caen par Charles et Henri de Lorraine, jouissant par engagement au droit du roi en la vicomté de Caen, domaine de Caen, à Sallet, sieur de Cuilly, avocat ès conseils desd. seigneurs de Lorraine au parlement de Rouen., 22 juin 1618; MC/ET/XXIV/132; IIII/C/XXXIIII
      Lorraine, Henri de; Lorraine, Charles de; Sallet (M.)
    - Reconnaissance par Archibald Polnar, écuyer, archer des gardes écossais du corps du roi sous la charge du marquis de La Vieuville, demeurant à Sully en France, d'une dette de 100 livres envers Augustin Louis, archer sergent au Châtelet., 22 juin 1618; MC/ET/XXIV/132
      reconnaissance; Sully-sur-Loire (Loiret); Polnar, Archibald; Louis, Augustin; La Vieuville (M. de); officier de la maison militaire du roi (Ancien Régime); auxiliaire de justice
    - Mise par Dimanche Thevenin, maître doreur sur fer, fonte, cuivre et laiton, demeurant rue Saint-Denis en apprentissage de Michel Dadalle, natif d'Arnay en Tange, pays de Lorraine, avec Marie Collet, maître orfèvre, pour deux années et sans débours de part ni d'autre., 16 juillet 1618; MC/ET/XXIV/132; IIII/C/IIII/XX/V
      contrat d'apprentissage; Thevenin, Dimanche; Dadalle, Michel; Collet, Marie
    - Association pour la réception des amendes payées par les ' Jureurs et blasphémateurs du Saint-Nom de Dieu ' dont le roi doit accorder le brevet à Charles de Mornan, sergent de la compagnie du chevalier du guet, qui l'exploitera avec Etienne Courtois, maître en fait d'armes, demeurant rue de la Tannerie., 25 juillet 1618; MC/ET/XXIV/132; V/C/IIII
      acte de société; Mornan, Charles de; Courtois, Etienne
    - Marchés de travaux au château de Meudon ainsi que dans les jardins en dépendant, passés entre Charles de Lorraine et Catherine de Joyeuse, son épouse, duc et duchesse de Guise, et Gabriel Soulinihac, maître maçon et entrepreneur desdits travaux., 27 juillet 1618; MC/ET/XXIV/132; V/C/XII
      marché; Lorraine, Charles de; Joyeuse, Catherine de; Soulinihac, Gabriel
    - Testament de Jean Fleury, prêtre, maître ès arts en l'université de Paris, habitué en l'église Saint-Germain-l'Auxerrois, et chapelain de la chapelle Saint-Leuffroy., 17 août 1618; MC/ET/XXIV/132; fol. V°LVI
      testament; Fleury, Jean
  - Nominations de revendeurs de sel à petites mesures et lettres de poinçons., 20 octobre 1596 - 16 juillet 1618; MC/ET/XXIV/133; cahier
    A. 1607, 29 octobre à 1608, 20 juillet: nominations de revendeurs de sel à petites mesures.
    Nominations de revendeurs de sel à petites mesures par l'adjudicataire de ces offices, chaque revendeur étant affecté à une rue déterminée, devant vendre au prix taxé, avoir toujours un approvisionnement suffisant chez lui et payer 16 s.ts le minot; le compte réglé à la fin de chaque mois.
    B. 1596 à 1618: lettres de poinçons.
    1596, 20 octobre à 1606, 4 avril.
    1606, 13 septembre à 1611, 23 novembre.
    1612, 3 mai à 1616, 2 décembre.
    1616, 22 décembre à 1618, 18 juillet.
    Lettres de poincons: dépôt par les généraux des monnaies entre les mains d'orfèvres de poinçons y décrits pour marquer tous les objets d'or et d'argent fabriqués à Paris; remise en cas d'absence momentanée de l'orfèvre de Paris.
    4 cahiers.
  - Élargissement de prisonniers pour dettes., 1608 - 1621; MC/ET/XXIV/134
    'Liasse de consentements et autres pièces dont je suis chargé par des descharges que j'ay faictes sur le registre de la geolle des prisons du Fort Levesque. Tulloue (Philippe) '.
  - Inventaire des titres du duché de Chevreuse, remis par le duc de Guise au duc de Chevreuse., 28 août 1615; MC/ET/XXIV/135; registre
  - Minutes (inventaires après décès). 1579 - 1588, MC/ET/XXIV/136
    1583-1584.
    1586 à 1588.
    Une fiche ancienne porte, en outre, les dates de 1579 et 1581, dont les inventaires ont aujourd'hui disparu, sauf l'inventaire Bourdet du 16 janvier 1581.
    Le notaire René Contesse est mort en 1586, rue Saint-Germain-l'Auxerrois, au coin de l'abreuvoir Popin.
    inventaire après décès
    - Inventaire après décès de Pierre Bourdet [précédemment décédé], marchand poissonnier, et Jaquette Janvier, sa femme, rue des Deux-Portes [à l'enseigne de la Corne de Cerf, paroisse Saint-Germain-l'Auxerrois]., 16 janvier 1581; MC/ET/XXIV/136; 17 f.
      Les oeuvres d'art sont mentionnées dans l'inventaire.
      Informations concernant le classement et la cotation du document:
      Le texte de l'analyse de Wildenstein a été complété par M. Constans.